【裁判字號】    98,交聲,556
【裁判日期】    980318
【裁判案由】    違反道路交通管理處罰條例聲明異議
【裁判全文】
臺灣臺北地方法院交通事件裁定         98年度交聲字第556號
原處分機關  臺北市交通事件裁決所
受處分人    甲○○
上列受處分人因違反道路交通管理處罰條例案件，對於臺北市交
通事件裁決所九十八年二月五日所為之處分（原處分案號：北市
裁罰字第裁22-A01WMK667號），聲明異議，本院裁定如下：
    主  文
異議駁回。
    理  由
一、按汽車駕駛人，行經有燈光號誌管制之交岔路口闖紅燈者，
    處新臺幣（下同）一千八百元以上五千四百元以下罰鍰，並
    記違規點數三點，道路交通管理處罰條例第五十三條第一項
    、第六十三條第一項第三款分別有明文。
二、本件異議人即受處分人甲○○於民國九十七年八月十一日二
    十三時四十一分許，駕駛車號三七一八—ＥＪ號自小客車，
    行經臺北市市○○道下永吉路匝道與永吉路三十巷口時，經
    臺北市政府警察局信義分局警員攔停舉發「駕車行經有燈光
    號誌管制之交岔路口闖紅燈」之違規，受處分人不服，提出
    陳述，原處分機關函請舉發單位調查結果，仍認違規事實明
    確，依道路交通管理處罰條例第五十三條第一項、第六十三
    條第一項第三款規定，裁處罰鍰二千七百元，併計違規點數
    三點，受處分人不服，提出本件異議。異議意旨略以：當天
    自臺北市市○○道下永吉路出口，號誌燈為黃燈，受處分人
    通過停止線後才變成紅燈。警察當時正在簽巡邏箱，站在二
    百公尺外，是否能於夜間清楚看見受處分人通過停止線之情
    形？實有可疑云云。
三、本院之判斷：
  (一)受處分人於上開時間，駕駛上揭自小客車，行經臺北市市○
    ○道下永吉路匝道與永吉路三十巷口時，經臺北市政府警察
    局信義分局警員攔停舉發闖紅燈之違規等情，為受處分人所
    不否認，且有舉發違反道路交通管理事件通知單在卷可憑，
    堪予採認。
  (二)受處分人雖以上開情詞置辯，經查：本案違規及舉發之經過
    ，經舉發警員洪順耀於本院到庭證稱：九十七年八月十一日
    下午十一時四十一分，我站在永吉路、松隆路口的西南角，
    ，方向是西向東，未過路口。受處分人是從市○○道○道下
    來，我簽完巡邏表，我抬頭看了三秒鐘，看到號誌變紅燈，
    永吉路三十巷摩托車已經啟動出來了，有一部車子就是受處
    分人的車子下匝道闖紅燈過來，另有一部從平面道也闖紅燈
    過來，我就過去攔他，攔他下來後，受處分人說他沒有闖紅
    燈，我堅決我看到，…我說要依法告發，…剛開始受處分人
    不簽名，最後受處分人才簽名。「（市○○道下永吉路的匝
    道的紅綠燈）我有看到黃燈變完紅燈了，受處分人才從停止
    線後面過來…」、變完紅燈一至兩秒受處分人才過來…。「
    （你站的地方是否可以看得很清楚？）非常清楚」、「（當
    天天氣及天色是否會影響你的視線？）不會，天色很暗，但
    號誌燈非常明顯」等語（本院九十八年三月九日訊問筆錄第
    二、三頁）。足見證人洪順耀確有清楚目睹本案違規經過，
    並無混淆、誤認或視線不清之情形。受處分人雖主張：取締
    當時之現場狀況及位置有以行動電話手機錄影存證，並當庭
    提出手機錄影影像畫面為證，惟經本院勘驗結果，經播放受
    處分人自行提出之蒐證畫面係取締當時之情形，但從手機畫
    面無法判斷地點及距離，有勘驗筆錄在卷可憑。是尚難據為
    受處分人有利之認定。
  (三)綜上，本案違規事實明確，受處分人所辯並非可採。原處分
    機關據此違規事實，援引首開道路交通管理處罰條例第五十
    三條第一項、第六十三條第一項第三款之規定，裁處受處分
    人罰鍰二千七百元，並計違規點數三點，核無違誤，本件異
    議為無理由。應予駁回。
四、據上論斷，應依道路交通案件處理辦法第十九條，裁定如主
    文。
中    華    民    國  九十八  年    三    月   十八   日
                  交通法庭法  官  高偉文
以上正本證明與原本無異
如不服本裁定應於送達後五日內向本院提出抗告狀
                          書記官  張汝琪
中    華    民    國  九十八  年    三    月   十八   日


司法院資訊處製作；財團法人民間司法改革基金會備份。
